臺灣高等法院刑事裁定
                                     110年度抗字第1258號
抗  告  人
即  被  告  陳建霖



上列抗告人因聲請停止羈押案件，不服臺灣桃園地方法院110年
度聲字第2049號中華民國110年7月20日裁定，提起抗告，本院裁
定如下：
    主  文
抗告駁回。
    理  由
一、原裁定意旨略以：被告於原審訊問及準備程序時，坦承起訴
    書附表二所示之犯罪事實，審酌本案詐欺集團成員間之分工
    細密，被告擔任該集團之取款者，仍有共犯尚待檢警偵辦，
    有事實足認有勾串共犯之虞；且被告有詐欺前科，因經濟需
    求而為本案詐欺犯行，有事實足認有反覆實施同一犯罪之虞
    。又被告所犯之罪，干擾正常交易秩序及社會大眾間之互信
    基礎，危害治安非輕，造成多名被害人受有損害，經權衡國
    家刑事司法權之有效行使、社會秩序及公共利益、被告人身
    自由之私益及其防禦權受限制程度，認非予羈押，無法確保
    審判程序之順利進行，尚無從以具保、責付、限制住居等替
    代羈押，亦無刑事訴訟法第114條所定不得駁回具保停止羈
    押聲請之情形，因認本件被告聲請具保停止羈押，為無理由
    ，應予駁回等語。
二、抗告意旨略以：㈠被告係參與起訴書附表一部分之犯罪事實
    ，起訴書附表二部分則與被告無關，不能讓被告一併承擔及
    認罪。㈡被告在警方不知情之情況下，即主動供出車手頭黃
    天賜，且黃天賜於同日為警查獲後，亦坦承被告所指認之犯
    罪事實，並無串供之虞。㈢被告為警拘提到案前，已在工地
    有穩定之工作，不可能再冒險賺取不法之財，並無反覆實施
    同一犯罪之虞，請給予被告1次機會，撤銷原裁定等語。
三、按被告執行羈押後，有無繼續之必要，應由法院依具體個案
    之情節，考量訴訟進行程度及其他一切情事，就被告犯罪嫌
    疑是否重大、有無羈押原因、有無羈押必要、有無不得羈押
    之情形予以審酌，倘法院已以自由證明具體釋明其認定之理
    由，且目的與手段間之衡量亦無違反比例原則者，即屬合法
    正當。
四、經查：
　㈠原裁定依卷內資料，認被告涉犯加重詐欺等罪嫌，已達犯罪
    嫌疑重大之程度，審酌其犯罪類型、涉案程度、仍有共犯未
    到案、前科紀錄等，認有事實足認有勾串共犯及反覆實施同
    一犯罪之虞，原羈押原因尚未消滅，並考量目前審判進度，
    倘以具保、責付、限制住居等其他強制處分，不足以確保審
    判程序之順利進行，衡酌比例原則，認仍有羈押之必要，復
    無刑事訴訟法第114條各款所定不得羈押之情形，因而駁回
    被告具保停止羈押之聲請。經核原裁定已依個案情節，考量
    訴訟進行程度及其他一切情事，就被告之犯罪嫌疑是否重大
    、有無羈押原因、有無羈押必要等予以審認，並敘明認定之
    理由，其目的與手段間之衡量亦無違反比例原則，所為駁回
    被告具保停止羈押聲請之裁定，自無違法或不當，應予維持
    。
　㈡被告固以前詞，提起本件抗告，惟查：⑴被告自承參與本案詐
    欺集團，擔任取款車手，負責持人頭帳戶提款卡，提領被害
    人遭詐騙轉匯之款項，並將領得款項轉交予其他共犯，佐以
    卷內事證，足認其涉犯參與犯罪組織、加重詐欺、洗錢等罪
    嫌，確已達犯罪嫌疑重大之程度。至於被告與其他共犯犯意
    聯絡及行為分擔之範圍、就起訴書附表一、二所示部分是否
    均應同負其責等，乃本案檢察官起訴範圍及法院將來審判應
    予調查釐清之事，與目前是否繼續羈押之審酌無涉。⑵被告
    所涉集團犯罪，係由不同成員擔任不同角色，分層負責，此
    類犯罪結構之查明，有賴共犯間供述之勾稽比對，倘有機會
    相互勾串，顯有使案情陷於混沌不明之虞。斟酌被告就其領
    得之詐騙款項究竟交付何人等節，與共犯黃天賜所述不一，
    且有其他共犯方世文等人尚未到案，相關案情亦有未明之處
    ，仍待審判程序調查訊明釐清，原裁定因認有事實足認被告
    有勾串共犯之虞，核屬有據。被告僅執其曾主動供出共犯黃
    天賜，及其與黃天賜目前表明認罪，主張已無串供之虞云云
    ，難認可採。⑶被告前於民國98年間，即曾因參與詐欺集團
    ，涉犯詐欺、偽造文書等罪，經臺灣彰化地方法院以98年度
    訴字第817號判處罪刑確定，並入監執行完畢，仍不思悔改
    ，除涉犯本案外，另涉其他詐欺案件，經檢察官起訴或在偵
    查中等情，有相關起訴書（見原審卷第107至115頁）及本院
    被告前案紀錄表可參。其貪圖不法報酬，一再鋌而走險，原
    裁定因認有事實足認被告有反覆實施同一犯罪之虞，亦非無
    據。被告空言表示已有穩定工作，不可能再冒險賺取不法之
    財云云，不足以動搖原裁定依憑上開具體事證所為之認定。
    綜上，被告僅憑前詞，提起本件抗告，為無理由，應予駁回
    。
據上論斷，應依刑事訴訟法第412條，裁定如主文。
中　　華　　民　　國　　110 　年　　8 　　月　　20　　日
              　　刑事第六庭    審判長法　官  劉方慈
                                      法　官  許曉微
                                      法　官  朱嘉川
以上正本證明與原本無異。
不得再抗告。
                                      書記官  尤朝松 
中　　華　　民　　國　　110 　年　　8 　　月　　20　　日